【裁判字號】    95,交上易,520
【裁判日期】    950810
【裁判案由】    過失傷害
【裁判全文】
臺灣高等法院臺中分院刑事判決       95年度交上易字第520號
上  訴  人  臺灣南投地方法院檢察署檢察官
上  訴  人
即  被  告  乙○○
上列上訴人因被告過失傷害案件，不服臺灣南投地方法院95年度
交易字第2號，中華民國95年3月29日第一審判決（起訴案號：臺
灣南投地方法院檢察署94年度偵字第3524號），提起上訴，本院
判決如下：
    主  文
上訴駁回。
乙○○緩刑貳年。
    犯罪事實及理由
一、本案經本院審理結果，除第一審判決書中，就告訴人所受之
    傷害，原記載為「受有左肱骨骨折」，應更正為「受有左肱
    骨頭骨折、右髖及左足挫傷、左側臉部擦傷」外，其認事用
    法及量刑均無不當，應予維持，並引用第一審判決書記載之
    犯罪事實、證據及理由（如附件）。
二、檢察官上訴意旨略以：被告自事故發生後，除未曾主動表示
    賠償告訴人所受損害外，待檢察官提起公訴後，被告竟向告
    訴人表示寧可繳納罰金，亦不願賠償告訴人，毫無悔悟之心
    ，原審僅量處有期徒刑3月，實屬過輕等語；被告上訴意旨
    略以：被告一直相當有誠意欲與告訴人和解，但告訴人要求
    過高，致一時未能達成和解，況被告多年來收入都不固定，
    並有焦慮症，且一向安份守己，又無前科，尚有兩個小孩需
    要撫養，原審量刑過重，被告實無法負擔等語。
三、檢察官及被告在本院均未提出其他有利之證據及辯解，原審
    審酌被告素行良好、過失之輕重及告訴人受傷等一切情狀量
    處有期徒刑 3月，並諭知易科罰金之折算標準，核無違誤，
    兩造上訴均無理由，均應予駁回。惟查，被告未曾受有期徒
    刑以上刑之宣告，有臺灣高等法院被告前案紀錄表附卷可參
    ，被告於事後已與告訴人達成和解，並已賠償告訴人之損害
    ，此有南投縣草屯鎮調解委員會調解筆錄附卷可參，其經此
    偵審教訓，應知警惕，諒無再犯之虞，本院認所宣告之刑，
    以暫不執行為適當，併諭知緩刑2年，以勵自新。
四、又被告行為時，刑法第41條第 1項前段規定：「犯最重本刑
    為5年以下有期徒刑以下之刑之罪，而受6個月以下有期徒刑
    或拘役之宣告，因身體、教育、職業、家庭之關係或其他正
    當事由，執行顯有困難者，得以1元以上3元以下折算 1日，
    易科罰金」，而被告行為時之易科罰金折算標準，修正前罰
    金罰鍰提高標準條例第2條前段(現已刪除）規定，就其原定
    數額提高100倍折算1日，則被告行為時易科罰金之折算標準
    ，應以銀元300元（即新台幣900元)折算1日。惟95年7月1日
    修正公布施行之刑法第41條第 1項前段則規定：「犯最重本
    刑為5年以下有期徒刑以下之刑之罪，而受6個月以下有期徒
    刑或拘役之宣告，得以新台幣1000元、2000元、3000元折算
    1日，易科罰金」，比較新舊法規定，以行為時之折算標準
    較有利於行為人，自應依刑法第2條第1項前段，適用行為時
    之法律。原審雖未及比較適用，然上訴本院後，經比較新舊
    法，行為後之法律並非較有利於行為人，仍應適用行為時法
    ，是原審適用行為時法即無不當，自不構成撤銷之原因。
五、據上論斷，應依刑事訴訟法第373條、第368條，刑法第2條
    第1項前段、第74條第1項第1款判決如主文。
本案經檢察官甲○○到庭執行職務。
中    華    民    國    95    年    8    月    10     日
               刑事第十庭  審判長法  官  林  照  明
                                 法  官  唐  光  義
                                 法  官  蔡  名  曜
上列正本證明與原本無異。
不得上訴。
                                 書記官  劉  恒  宏
中    華    民    國    95    年    8     月    14    日
                                                      Ｆ


司法院資訊處製作；財團法人民間司法改革基金會備份。
